【裁判字號】    99,訴,9
【裁判日期】    990212
【裁判案由】    妨害風化
【裁判全文】
臺灣高雄地方法院刑事判決  99年度訴字第9號 
公  訴  人  臺灣高雄地方法院檢察署檢察官
被      告  乙○○
上列被告因妨害風化案件，經檢察官提起公訴（98年度偵字第
23759 號），被告於準備程序為有罪之陳述，經本院合議庭裁定
由受命法官獨任進行簡式審判程序，判決如下：
    主  文
乙○○共同犯圖利容留性交罪，處有期徒刑肆月，如易科罰金，
以新臺幣壹仟元折算壹日。緩刑貳年。扣案警示燈遙控器壹個、
檯單壹張均沒收。
    事  實
一、乙○○於民國98年5 月20日至同年10月16日，係址設高雄市
    ○○區○○路396 號1 樓「越來香美容坊」之登記負責人，
    與其兄林克威（另案經本院以98年度訴字第1112號判決處有
    期徒刑4 月，經臺灣高等法院高雄分院以98年度上訴字第
    1634號駁回上訴，迄今尚未確定）共同基於意圖使女子與不
    特定男客為性交行為而容留、媒介以營利之犯意聯絡，於同
    年6 月18日下午8 時40分許，由林克威接待男客陳計任至該
    店2 樓22號包廂，與該店所僱用之越南籍成年女子阮氏昌，
    從事俗稱「半套」之性交行為（包含由阮氏昌為陳計任按摩
    生殖器，直至射精為止，及由陳計任以手指插入阮氏昌陰道
    內來回抽動），約定費用為90分鐘新臺幣（下同）1,500 元
    ，阮氏昌取得7 成，店家則抽取3 成以營利。嗣於同日下午
    9 時5 分許，為警持前往上址臨檢而當場查獲，並扣得乙○
    ○所有供本案犯罪所用之警示燈遙控器1 個及載有陳計任至
    該店消費之檯單1 張。
二、案經高雄市政府警察局小港分局報告臺灣高雄地方法院檢察
    署檢察官偵查起訴。
    理  由
一、本件被告乙○○所犯係死刑、無期徒刑、最輕本刑為3 年以
    上有期徒刑以外之罪，其於準備程序就被訴事實為有罪之陳
    述，經本院告知簡式審判程序之旨，並聽取其與檢察官之意
    見後，認無不得或不宜改依簡式審判程序進行之情事，依刑
    事訴訟法第273 條之1 第1 項規定，裁定由受命法官獨任進
    行簡式審判程序，合先敘明。
二、上開犯罪事實，業據被告乙○○於本院審理中坦承不諱，核
    與證人阮氏昌於警詢中、證人林克威、陳氏玉權於警詢、偵
    查中、證人即男客陳計任於警詢、另案審理中、證人即查獲
    員警孫志郎於另案審理中證述之情節大致相符（見警卷第
    8 至23頁、偵卷第6 至7 頁、調偵卷第8 至11頁、調院二卷
    第22至38頁），且有臨檢現場紀錄表、搜索扣押筆錄、扣押
    物品目錄表、搜索票、高雄市政府警察局行政科專勤組受理
    民眾報案紀錄表、行政科專勤組報告、商業登記基本資料、
    高雄市門牌查詢系統、越來香美容坊平面圖、越來香美容坊
    現場照片、被告庭呈越來香美容坊內包廂之照片9 張、高雄
    市政府98年5 月商業登記變更清冊、高雄市政府98年10月商
    業登記變更清冊、商業登記資料查詢、臺灣高等法院高雄分
    院98年度上訴字第1634號判決、本院98年度訴字第1112號判
    決各1 份（見警卷第24至27、29頁、聲搜卷第3 至8 、11頁
    、院一卷第14至18頁、院二卷第12至20、24至27頁）在卷可
    佐，並有扣案檯單5 張、警示燈遙控器1 個可證，足認被告
    上開任意性之自白與事實相符，堪以採信。本案事證明確，
    被告犯行洵堪認定。
三、按稱性交者，謂非基於正當目的，而以性器以外之其他身體
    部位或器物進入他人之性器、肛門，或使之接合之行為，刑
    法第10條第5 項第2 款定有明文。本案男客陳計任以手指插
    入阮氏昌之陰道內來回抽動，業據證人陳計任於警詢中證述
    屬實，揆諸上開規定，自屬性交行為。故核被告乙○○所為
    ，係犯刑法第231 條第1 項之圖利容留性交罪。檢察官認被
    告所犯係成立圖利容留猥褻罪，容有誤會。被告與林克威就
    上開犯行，具有犯意聯絡及行為分擔，應論以共同正犯。被
    告媒介之行為，應為容留行為所吸收，不另論罪。爰審酌被
    告為貪圖不法利益，竟不思以正途謀生，反圖利容留、媒介
    他人為性交行為，實無足取，惟念其犯後坦白承認犯行，態
    度尚可，且前無任何犯罪前科，有臺灣高等法院被告前案紀
    錄表1 份在卷可考，並考量被告之教育程度、家庭經濟狀況
    等一切情狀，認檢察官求處有期徒刑4 月，尚屬妥適，因而
    量處如主文所示之刑，並諭知如主文所示之易科罰金折算標
    準。末查，被告未曾因故意犯罪受有期徒刑以上刑之宣告，
    其僅因一時失慮而觸犯本案犯行，犯罪情節尚非嚴重，信其
    經此教訓後，應知警惕而無再犯之虞，是本院認其所受宣告
    之刑，以暫不執行為適當，爰依刑法第74 條 第1 項第1 款
    之規定，併予宣告緩刑2 年，以啟自新。至扣案之警示燈遙
    控器1 個、櫃臺內查扣之檯單1 張（上載有男客陳計任至「
    越來香美容坊」消費之紀錄），均為被告所有供本案犯罪所
    用之物，爰依刑法第38條第1 項第2 款宣告沒收。另扣案之
    檯單4 張，並無證據證明與本案有何關連，自無庸諭知沒收
    ，附此敘明。
四、公訴意旨另以：被告乙○○另基於意圖使女子與不特定男客
    為猥褻行為而容留、媒介以營利之犯意，自98年5 月28日起
    至98年6 月18日為警查獲前，在「越來香美容坊」媒介、留
    容阮氏昌與不特定男客為俗稱「半套」之性服務（包含阮氏
    昌為男客按摩生殖器，至射精為止，及男客得以手指插入女
    性生殖器），約定費用為90分鐘1,500 元，店家從中抽取3
    成以營利，此部分所為亦涉犯刑法第231 條第1 項之圖利媒
    介、容留猥褻罪。惟查，被告矢口否認有何上開犯行，且觀
    諸全案卷宗，亦無其他積極證據足資證明被告有於上開時間
    圖利媒介、容留性交、猥褻之行為，本應就此部分為無罪之
    諭知，然因此部分如成立犯罪，與前開論罪部分具有集合犯
    之實質上一罪關係，爰不另為無罪之諭知，附此敘明。
據上論斷，應依刑事訴訟法第273 條之1 第1 項、第284 條之1
、第299 條第1 項前段，刑法第28條、第231 條第1 項、第41條
第1 項前段、第74條第1 項第1 款、第38條第1 項第2 款，刑法
施行法第1 條之1 ，判決如主文。
本案經檢察官甲○○到庭執行職務。
中    華    民    國    99    年    2     月    12    日
                  刑事第十五庭    法  官  吳佳樺 
以上正本證明與原本無異。
如不服本判決應於收受送達後10日內向本院提出上訴書狀，並應
敘述具體理由；如未敘述上訴理由者，應於上訴期間屆滿後20日
內向本院補提理由書（均須按他造當事人之人數附繕本）「切勿
逕送上級法院」。
中    華    民    國    99    年    2     月    12    日
                                  書記官  廖佳玲
附錄本判決論罪之法條：
中華民國刑法第231條
（圖利使人為性交或猥褻罪）
意圖使男女與他人為性交或猥褻之行為，而引誘、容留或媒介以
營利者，處5 年以下有期徒刑，得併科10萬元以下罰金。以詐術
犯之者，亦同。
公務員包庇他人犯前項之罪者，依前項之規定加重其刑至二分之
一。

司法院資訊處製作；財團法人民間司法改革基金會備份。
